【裁判字號】    89,上易,250
【裁判日期】    890316
【裁判案由】    竊盜
【裁判全文】
臺灣高等法院高雄分院刑事判決          八十九年度上易字第二五號
    上  訴  人
    即  被  告  乙○○
右上訴人因竊盜案件，不服臺灣屏東地方法院八十八年度易字第一四三七號中華民國
八十八年十二月廿九日第一審判決（起訴案號：臺灣屏東地方法院檢察署八十八年度
偵字第六五五一號），提起上訴，本院判決如左：
      主      文
上訴駁回。
      事實及理由
一、本案經本院審理結果，認第一審判決認事用法及量刑均無不當，應予維持，並引
    用第一審判決書記載之事實、證據及理由（如附件）。
二、被告上訴意旨，因不知違法情況，在海邊拾取石塊為甲園造景之用，並無竊取珊
    瑚礁石之犯意云云，係諉責之詞，不足採信，上訴無理由，應予駁回。
據上論結，應依刑事訴訟法第三百六十八條、第三百七十三條，判決如主文。
本案經檢察官林炳雄到庭執行職務。
中    華    民    國     八十九     年       三       月       十六     日
                              臺灣高等法院高雄分院刑事第七庭
                                 審判長法官  李文雄
                                        法官  王光照
                                        法官  郭雅美
右正本證明與原本無異。
不得上訴。
                                      書記官  楊琇茹
中    華    民    國     八十九     年       三       月      二十      日
                                                                        Ａ
臺灣屏東地方法院刑事判決                    八十八年度易字第一四三七號
    甲  訴  人  臺灣屏東地方法院檢察署檢察官
    被      告  乙○○  男四十四歲（民國○○○年○月○○日生）
                        住台北市○○區○○街一段三十號三樓
                        身分證統一編號：Ａ一四七二八號
右列被告因竊盜案件，經檢察官提起甲訴（民國八十八年度偵字第六五五一號），本
院判決如左：
    主  文
乙○○竊盜，累犯，處有期徒刑陸月。
    事  實
一、乙○○於民國（下同）八十五年間曾犯麻醉藥品管理條例，經臺灣高等法院判處
    有期徒刑七月確定，於八十六年八月十日執行完畢，仍不知悔改，復基於意圖為
    自己不法所有之犯意，於八十八年九月廿四日下午九時許，在屏東縣恆春鎮山海
    里萬里桐海邊，趁無人注意之際，竊取國家甲園內之珊瑚礁石計一千零四十甲斤
    ，得手後欲逃離時為警當場查獲。並扣得珊瑚礁石一千零四十甲斤。
二、案經屏東縣警察局恆春分局報請臺灣屏東地方法院檢察署檢察官偵查起訴。
    理  由
一、前揭犯罪事實，業據被告乙○○於警訊時及偵審中均供承不諱，核與墾丁國家甲
    園管理處之人員即證人張聖明及查獲本件之員警鍾信行證述之情節相符，並有犯
    罪事實欄內所載物品可憑，事證明確，被告犯行堪予認定。
二、核被告所為，係犯刑法第三百二十條第一項之竊盜罪，查被告於八十五年曾犯麻
    醉藥品管理條例，經法院判處有期徒刑七月確定，並於八十六年八月十日執行完
    畢，有其本院全國前案紀錄表可稽。其於有期徒刑執行完畢後，五年以內再犯本
    件有期徒刑以上之罪，為累犯，依刑法第四十七條規定加重其刑。爰審酌被告素
    行非佳、犯罪之動機、目的、手段、所生損害及犯罪之態度等一切情狀，量處如
    主文所示之刑。
據上論斷，應依刑事訴訟法第二百九十九條第一項前段，刑法第三百二十條第一項、
第四十七條，罰金罰鍰提高標準條例第一條前段，判決如主文。
本案經檢察官吳傑人到庭執行職務。
中      華      民      國     八十八     年     十二    月    二十九   日
                                      臺灣屏東地方法院刑事第一庭
                                          法  官    陳定國
對於本判決如有不服應於收受送達後十日內向本院提出上訴書狀上訴於台灣高等法院
高雄分院並按他造當事人之人數附具繕本。
                                          書記官    丁廣飛
中      華      國      國     八十八     年     十二    月    二十九   日
附錄本判決論罪之法條：
刑法第三百二十條第一項
意圖為自己不法之所有或第三人不法之所有，而竊取他人之動產者，為竊盜罪，
處五年以下有期徒刑、拘役或五百元以下罰金。


司法院資訊處製作；財團法人民間司法改革基金會備份。
